【裁判字號】    98,審訴,3483
【裁判日期】    981020
【裁判案由】    毒品危害防制條例
【裁判全文】
臺灣高雄地方法院刑事判決            98年度審訴字第3483號
公  訴  人  臺灣高雄地方法院檢察署檢察官
被      告  甲○○
上列被告因毒品危害防制條例案件，經檢察官提起公訴（98年度
毒偵字第4103號），被告就被訴事實為有罪陳述，經本院告知簡
式審判程序意旨且聽取公訴人及被告之意見後，合議裁定由受命
法官獨任依簡式審判程序審理，判決如下：
    主  文
甲○○施用第一級毒品，累犯，處有期徒刑玖月；又施用第二級
毒品，累犯，處有期徒刑肆月，應執行有期徒刑壹年。
    事  實
一、甲○○前因施用毒品案件，經本院以91年度毒聲字第8371號
    裁定送勒戒處所施以觀察勒戒後，認有繼續施用毒品傾向，
    經本院以92年度毒聲字第2044號裁定送戒治處所施以強制戒
    治，於92年9月25日因停止其處分出監後，另經本院以93 年
    度毒聲字第14號裁定撤銷其停止戒治之處分，於93年3月9日
    再入戒治處所施以強制戒治，於同年5月27日停止其處分出
    監，並於同年9月10日期滿執行完畢，並經臺灣高雄地方法
    院檢察署檢察官以93年度戒毒偵字第620號為不起訴處分確
    定。又於94、95年間，分別因搶奪、施用毒品、詐欺案件，
    經本院以94年度訴字第4166號、95年度訴字第245、95年度
    簡字第3865號判決，判處有期徒刑8月、7月、3月確定，上
    開3罪嗣經本院以96年度聲減字第1082號裁定減刑並定應執
    行刑為有期徒刑8月確定，於96年7月16日執行完畢。詎其仍
    不知悔改，分別基於施用第一級毒品海洛因及施用第二級毒
    品甲基安非他命之犯意，為下述犯行：
(一)於98年6月11日上午，在高雄縣岡山鎮之傢俱行內，以將甲
    基安非他命放入燈泡吸食器燒烤後，吸食其白色煙霧之方式
    ，施用第二級毒品甲基安非他命1次。
(二)於同年6月11日16時許，在高雄縣梓官鄉○○路旁，以將海
    洛因加水稀釋後注入針筒施打靜脈之方式，施用第一級毒品
    海洛因1次。
    嗣於同年6月12日12時20分許，在高雄縣梓官鄉○○路永生
    巷97號住處內，因另涉竊盜案為警逮捕，並徵得其同意後採
    尿送驗，結果呈甲基安非他命、嗎啡、可待因陽性反應，始
    悉上情。
二、案經高雄縣政府警察局岡山分局報請台灣高雄地方法院檢察
    署檢察官偵查起訴。
    理  由
一、本案被告甲○○所犯為死刑、無期徒刑、最輕本刑為3年以
    上有期徒刑以外之罪，其於準備程序中就被訴事實為有罪之
    陳述，經本院告知簡式審判程序之旨，並聽取當事人意見後
    ，合議庭認宜進行簡式審判程序，爰依刑事訴訟法第273 條
    之1 第1 項規定，裁定由受命法官獨任進行簡式審判程序，
    合先敘明。
二、前揭事實，業據被告甲○○於偵查、本院準備程序及審理中
    坦承不諱；又其為警所採尿液經送檢驗結果，呈甲基安非他
    命、嗎啡、可待因之陽性反應，有毒品案件嫌犯尿液採證檢
    驗對照表（檢體編號：岡980213）及台灣檢驗科技股份有限
    公司98年6 月30日濫用藥物尿液檢驗報告各1 份在卷可稽，
    足證被告之自白與事實相符，故本件事證明確，被告犯行應
    堪認定。
三、另查，被告前曾因施用毒品案件，經本院以91年度毒聲字第
    8371號裁定送勒戒處所施以觀察勒戒後，認有繼續施用毒品
    傾向，經本院以92年度毒聲字第2044號裁定送戒治處所施以
    強制戒治，於92年9月25日因停止其處分出監後，另經本院
    以93年度毒聲字第14號裁定撤銷其停止戒治之處分，於93
    年3月9日再入戒治處所施以強制戒治，於同年5月27日停止
    其處分出監，並於同年9月10日期滿執行完畢，並經臺灣高
    雄地方法院檢察署檢察官以93年度戒毒偵字第620號為不起
    訴處分確定，有台灣高等法院被告前案紀錄表1份附卷可參
    ，被告於首次觀察、勒戒及強制戒治執行完畢釋放後，5 年
    內再犯毒品危害防制條例第10條之施用毒品罪，自應起訴審
    判。
四、核被告所為，係犯毒品危害防制條例第10條第1項之施用第
    一級毒品罪及同條第2項之施用第二級毒品罪。其持有毒品
    海洛因、甲基安非他命之低度行為，應各為施用之高度行為
    所吸收，不另論罪。被告所犯2 罪間，犯意各別，罪名互異
    ，應分論併罰。又被告前曾犯搶奪、施用毒品、詐欺案件，
    經本院以94年度訴字第4166號、95年度訴字第245 、95年度
    簡字第3865號判決，判處有期徒刑8 月、7 月、3 月確定，
    上開3 罪嗣經本院以96年度聲減字第1082號裁定減刑並定應
    執行刑為有期徒刑8 月確定，於96年7 月16日執行完畢情事
    ，有臺灣高等法院被告前案紀錄表1 份在卷可查，其於上開
    有期徒刑執行完畢後5 年內，再犯本件法定刑均為有期徒刑
    以上之罪，為累犯，應各依刑法第47條第1 項規定，加重其
    刑。爰審酌被告前因施用毒品案件，迭經觀察勒戒、強制戒
    治及法院科刑判決後，竟再為本件犯行，足見其惡習已深，
    且戒絕毒癮之意志不堅，未能體悟施用毒品對自己、家人造
    成之傷害及社會之負擔，自屬可議；惟念其施用毒品之行為
    ，究屬戕害自己身心，尚未危害他人，反社會性程度應屬較
    低，其於犯罪後坦承犯行，態度良好等一切情狀，量處如主
    文所示之刑，並定其應執行之刑，藉資懲戒。
據上論斷，應依刑事訴訟法第273 條之1 第1 項、第299 條第1
項前段，毒品危害防制條例第10條第1項、第2項，刑法第11條前
段、第47條第1項、第51條第5款，判決如主文。
本案經檢察官乙○○到庭執行職務。
中    華    民    國    98    年    10    月    20    日
                  刑事第十庭  法  官    李代昌
以上正本證明與原本無異。
如不服本判決應於收受判決後10日內向本院提出上訴書狀，並應
敘述具體理由。其未敘述上訴理由者，應於上訴期間屆滿後20日
內向本院補提理由書(均須按他造當事人之人數附繕本)「切勿逕
送上級法院」。
中    華    民    國    98    年    10    月    20    日
                              書記官    黃振祐
附錄本件論罪科刑所犯法條
毒品危害防制條例第10條
施用第一級毒品者，處 6 月以上 5 年以下有期徒刑。
施用第二級毒品者，處 3 年以下有期徒刑。


司法院資訊處製作；財團法人民間司法改革基金會備份。
